臺北高等行政法院判決　　　　　　　　　　　　　　　九十年度簡字第七七七○號
　　原　　　告　瑋智資訊管理顧問有限公司
　　代　表　人　甲○○
　　送達代收人　乙○○
　　被　　　告　桃園縣政府
　　代　表　人　丙○○縣長）.
右當事人間因就業服務法事件，原告不服行政院勞工委員會中華民國九十年三月十三
日台八十八勞訴字第○五四八一○號再訴願決定，提起行政訴訟。本院判決如左：
　　主  文
原告之訴駁回。
訴訟費用由原告負擔。
　　事  實
一、事實概要：原告於廣告中載明為公家機關公費招訓，實際上原告與中山科學研究
    院等公家單位簽約提供資料處理、程式設計等工作，訓練期間需參加中華民國技
    能基金會舉辦之檢定考試（中英文輸入、WIN98、OFFICE【WORD、EXCEL】、AUT-
    OCAD、丙級硬體維修、程式設計檢定等共計六張證書）即可申請公費全額補助，
    並非如報載公家機關公費委託原告招訓人員，核有為不實之廣告或揭示之行為，
    案經民眾檢舉，並經被告機關會同警察機關調查屬實，爰以原告違反就業服務法
    第三十九條第一款規定，依同法第六十一條規定處以新台幣（以下同）一萬五千
    元。原告不服，提起訴願、再訴願，遞遭駁回，遂向本院提起行政訴訟。
甲、原告起訴意旨略以：
  (一)查原告為服務學員，均承攬公營單位委託外包之勞務工作，提供學員至公營單位
    任職之機會。由於公營單位委託外包之種類繁多，人才需求急迫，為求承攬工作
    順利進行，需平時培養專業人員，委託合約簽訂後再派合適者任職，提供就業之
    機會。因原告總公司所承攬之合約均屬電腦資訊相關之工作，為培訓電腦資訊人
    員，才會於媒體刊登廣告，而廣告內容與事實並無不符。
  (二)次查系爭廣告必註明主辦單位為原告，並註明原告係配合「公家機關約聘人員委
    外作業」而徵才，以免求職者誤認。且求職者至原告公司時，所屬人員亦會詳細
    說明，絕無誤認之可能。
  (三)復查依普通常識即可知，豈可能僅參加電腦訓練即可獲得公務員資格？難道中華
    民國公務員不須經國家考試，即可受任用為公務員？豈有人會因此受騙。
  (四)末查檢舉人實係原告之同業，渠等基於不正商業行為之競爭而胡亂檢舉，請予明
    察。又原告迄今未看見被告所指之廣告為何？究竟是否為原告刊登？是否可請被
    告明示？
  (五)爰訴請法院將再訴願決定、訴願決定及原處分均撤銷。
乙、被告答辯意旨略以：
  (一)查依據民眾向行政院公平交易委員會檢舉書函所訴略以：「本人於八十八年元月
    五日在報紙看該則廣告誤以為該公司可安排至公家單位上班，遂於當日前往該公
    司（中壢市○○街廿五號，瑋智電腦教育中心）報名並繳交二八、○○○元學雜
    費，經上課後該公司始告知需每一電腦課程均須通過檢定及技術士考照，該公司
    才會輔導至公家機關就業，且並非是正式員工，只是該公司與一些單位簽約派員
    前往工作，每次為期一年，‧‧‧至此本人始知受騙，經朋友告知，亦有不少人
    受騙繳費云云‧‧‧。」云云，經被告機關於八十八年七月十五日下午四時會同
    桃園縣警察局中壢分局派員前往現場查察，原告確實違反就業服務法第三十九條
    第一款：「推介就業或招募員工，不得‧‧‧為不實之廣告或揭示。」之規定，
    爰依同法第六十一條處以一萬五千元之罰鍰，合先指明。
  (二)次查原告所訴略以：「本公司廣告‧‧‧註明本公司係配合『公家機關約聘人員
    委外作業』而徵才，‧‧‧。」並陳稱：「豈可能僅參加電腦訓練即可獲得公務
    資資格？‧‧‧此為極普通常識，豈有人會因此受騙。」云云，資為抗辯，惟查
    原告違反就業服務法第三十九條第一款之規定屬實，當不得以違法之理由而主張
    免責，行政訴訟所述難謂適法，應予處罰。爰訴請駁回原告之訴。
　　理  由
一、本件被告之代表人於九十一年一月二十日，已由許應深變更為丙○○，被告聲請
    依行政訴訟法第一百八十六條準用民事訴訟法第一百七十六條之規定，由丙○○
    承受訴訟，依法並無不合，合先敘明。
二、按「推介就業或招募員工，不得有左列行為：一、為不實之廣告或揭示。」「違
    反第三十九條或第五十七條第二項規定者，處新台幣一萬五千元以上十五萬元以
    下罰鍰。」，就業服務法第三十九條第一款、第六十一條分別定有明文。
三、本件原告於廣告中載明為公家機關公費招訓「電腦資訊人員」，備註欄更載明：
    「受訓中輔導取得證照，並於結訓時分發公家單位上班待遇三萬五千元」等語，
    有廣告影本一紙在卷可考；惟查原告與中山科學研究院、中央健保局等機關簽訂
    合約，係提供人力承攬資料處理、程式設計、電話答詢等工作，訓練期間需參加
    中華民國技能基金會舉辦之檢定考試（中英文輸入、WIN98、OFFICE【WORD、EX-
    CEL】、AUTOCAD、丙級硬體維修、程式設計檢定等共計六張證書）即可申請公費
    全額補助云云，有八十八年七月十五日現場紀錄一紙在卷足憑；綜上，足徵並非
    如上開報載公家機關公費委託原告招訓人員，應有為不實之廣告或揭示之行為。
    另據民眾向行政院公平交易委員會檢舉書函所訴略以：「本人於八十八年元月五
    日在報紙看該則廣告（如附件）誤以為該公司可安排至公家單位上班，遂於當日
    前往該公司（中壢市○○街廿五號，瑋智電腦教育中心）報名並繳交二八、○○
    ○元學雜費，經上課後該公司始告知需每一電腦課程均須通過檢定及技術士考照
    ，該公司才會輔導至公家機關就業，且並非是正式員工，只是該公司與一些單位
    簽約派員前往工作，每次為期一年，‧‧‧至此本人始知受騙，經朋友告知，亦
    有不少人受騙繳費云云‧‧‧。」，並經被告機關於八十八年七月十五日下午四
    時會同桃園縣警察局中壢分局派員前往現場查察，並有現場紀錄影本、課程申請
    表、報紙廣告影本等資料附卷可稽，是原告為不實之廣告之違規情事洵堪認定。
    原告訴稱系爭廣告必註明主辦單位為原告，並註明原告係配合「公家機關約聘人
    員委外作業」而徵才，以免求職者誤認，且依普通常識即可知，豈可能僅參加電
    腦訓練即可獲得公務員資格云云？顯係原告卸責之詞，自無足採。本件原告違規
    之事證明確，被告依首揭規定處以原告罰鍰一萬五千元，於法並無不合，訴願決
    定及再訴願決定均予維持，亦無違誤，原告徒執前詞，聲請撤銷，為無理由，應
    予駁回。
據上論結，本件原告之訴為無理由，爰依行政訴訟法第二百三十六條、第一百九十五
條第一項後段、第九十八條第三項前段，判決如主文。
中　　　華　　　民　　　國　　九十一　　年　　　七　　　月　　 十六 　　日
                           臺 北 高 等 行 政 法 院   第 七 庭
                                                   法  官  黃秋鴻
右為正本係照原本作成。
本件以訴訟事件所涉及之法律見解具有原則性者為限，始得於本判決送達後二十日內
向本院提出上訴狀並表明上訴理由，如已於本判決宣示後送達前提起上訴者，應於判
決送達後二十日內補具上訴理由（均按他造人數附繕本），且經最高行政法院許可後
方得上訴。
中　　　華　　　民　　　國　　九十一　　年　　　七　　　月　　 十七 　　日
            　　　　　　　　　　　　　　    　      書記官  黃瑞芬
